臺灣新竹地方法院刑事判決　　　　　　　 94年度訴字第290號
公　訴　人　臺灣新竹地方法院檢察署檢察官
被　　　告　乙○○
指定辯護人　本院公設辯護人　甲○○
上列被告因違反毒品危害防制條例案件，經檢察官提起公訴（93
年度偵字第1265號），本院判決如下：1
    主  文
乙○○意圖販賣而持有第二級毒品，累犯，處有期徒刑伍年拾壹
月。扣案之第二級毒品安非他命伍包（淨重合計壹貳柒點伍公
克）、電子磅秤壹臺及分裝匙壹支均沒收銷燬之。扣案之分裝袋
肆壹陸個均沒收之。又連續施用第二級毒品，累犯，處有期徒刑
拾壹月。扣案之第二級毒品安非他命壹包（淨重零點陸捌公克）
沒收銷燬之。扣案之吸食器貳組、吸食器壹個及玻璃吸食器壹個
均沒收之。應執行有期徒刑陸年捌月。扣案之第二級毒品安非他
命陸包（其中伍包淨重合計壹貳柒點伍公克、另壹包淨重零點
陸捌公克）、電子磅秤壹臺及分裝匙壹支均沒收銷燬之。扣案之
分裝袋肆壹陸個、吸食器貳組、吸食器壹個及玻璃吸食器壹個均
沒收之。
    事  實
一、乙○○前曾於民國88年間因違反毒品危害防制條例案件，經
    臺灣高等法院於88年7 月29日以88年度上易字第2625號判處
    有期徒刑8 月確定；又於90年間因違反毒品危害防制條例案
    件，經本院於90年11月30日以90年度易字第836 號判處有期
    徒刑10月，於90年12月17日確定。嗣二案接續執行，於92年
    4 月10日縮短刑期假釋出監，刑期至92年6 月9 日期滿未經
    撤銷假釋而視為已執行完畢。
二、又乙○○前曾於87年間因施用毒品案件，經臺灣新竹地方法
    院檢察署檢察官聲請，而經本院於87年5 月28日以87年度毒
    聲字第10號裁定送勒戒處所觀察、勒戒，旋因觀察、勒戒後
    ，因認無繼續施用毒品傾向，由臺灣新竹地方法院檢察署檢
    察官於87年7 月14日以87年度偵字第3289號為不起訴處分確
    定。其又於前揭不起訴處分後5 年內之87年間因施用毒品案
    件，經臺灣桃園地方法院檢察署檢察官聲請，而經臺灣桃園
    地方法院於87年11月5 日以87年度毒聲字第2614號裁定送勒
    戒處所觀察、勒戒，因觀察、勒戒結果認有繼續施用毒品傾
    向，再經臺灣桃園地方法院檢察署檢察官聲請，而經臺灣桃
    園地方法院於88年1 月11日以88年度毒聲字第192 號裁定令
    入戒治處所施以強制戒治1 年，其此部分施用第二級毒品安
    非他命犯行，並經臺灣新竹地方法院檢察署檢察官起訴，嗣
    經臺灣高等法院於88年7 月29日以88年度上易字第2625號判
    處有期徒刑8 月確定。至其強制戒治部分，執行屆滿3 月且
    成效評定合格，復經臺灣桃園法院檢察署檢察官聲請，而經
    臺灣桃園地方法院於88年5 月11日以88年度毒聲字第2618號
    裁定停止戒治，所餘戒治期間交付保護管束，於88年5 月21
    日出所，再因乙○○於保護管束期間，復因施用毒品，違反
    保護管束期間應遵守事項情節重大，又經臺灣桃園地方法院
    檢察署檢察官聲請，而經臺灣桃園地方法院於88年10月5 日
    以88年度毒聲字第5919號裁定撤銷停止戒治，令入戒治處所
    施以強制戒治，於90年12月29日強制戒治處分執行完畢。至
    其此部分施用毒品之行為，並經臺灣新竹地方法院檢察官起
    訴，而經本院於90年11月30日以90年度易字第836 號判處有
    期徒刑10月，於90年12月17日確定。其又於前揭強制戒治執
    行完畢後5 年內之90年間因施用毒品案件，經臺灣新竹地方
    法院檢察署檢察官聲請，而經本院於92年10月21日以92年度
    毒聲字第774 號裁定令入戒治處所施以強制戒治1 年。嗣因
    毒品危害防制條例於93年1 月9 日修正生效，經臺灣新竹地
    方法院檢察署將此部分依法報結。而其此部分施用第二級毒
    品安非他命之犯行，並經臺灣新竹地方法院檢察署檢察官起
    訴，而經本院於93年1 月30日以92年度易字第597 號判處有
    期徒刑7 月，嗣因臺灣高等法院於93年4 月9 日以93年度上
    易字第433 號判決上訴駁回而確定。
三、乙○○猶不知悔改，明知安非他命為毒品危害防制條例第2
    條第2 項第2 款所稱之第二級毒品，不得意圖販賣而持有，
    竟於93年10月24日18時許，在位於新竹市○○路○ 段忠孝保
    齡球館旁之遊藝場處，向綽號「小王」之真實姓名年籍不詳
    之成年男子，以新臺幣（下同）6 萬元之價格購得第二級毒
    品安非他命4 包（毛重共計133.2 公克，淨重127.63公克）
    。詎乙○○竟另行萌生販賣前開購入（無證據證明其初始即
    係意圖販賣而販入第二級毒品）之第二級毒品安非他命牟利
    之意圖，遂以其所有電子磅秤1臺及分裝匙1支供以為將安非
    他命分裝、秤重之用，並準備分裝袋416個，預備供為分裝
    安非他命之用，而持有上開安非他命。嗣於93年10月26日17
    時50分許，在新竹市○○路300 號前，為警在乙○○所駕駛
    車牌號碼Ｈ７—９６５０號自用小客車內查獲其意圖販賣而
    持有之上開第二級毒品安非他命4 包（毛重共計133.2 公克
    ，淨重127.63公克）、其所有供其施用安非他命所用之吸食
    器2 組及現金3 萬6 千元。嗣經乙○○帶同警方至其所承租
    位於新竹市○○路○ 段272 號8 樓之5 之居處，為警經其同
    意後進行搜索，因而查獲其所有意圖販賣安非他命所用且殘
    留安非他命之電子磅秤1 臺、分裝匙1 支及未殘留安非他命
    之分裝袋416 個，暨其所有於93年10月24日前大約1 星期亦
    向綽號「小王」之真實姓名年籍不詳之成年男子所購入為供
    自己施用所需之第二級毒品安非他命1 包（毛重1.32公克，
    淨重0.69公克）、吸食器1 個及玻璃吸食器1 個等物。
四、又乙○○於前案強制戒治處分執行完畢後5 年內，並於前案
    施用第二級毒品安非他命案件經判決確定後，另行起意，並
    基於施用第二級毒品安非他命之概括犯意，自93年4 月10日
    起至93年10月24日某時止，在其位於新竹市○○路○ 段272
    號8 樓之5 之居處內，以將安非他命置放玻璃球中用火燒烤
    ，讓其溶化起煙霧，再以吸食器吸食所產生之煙霧之方式，
    連續施用第二級毒品安非他命多次。嗣於上揭時地為警查獲
    ，並扣得其所有之前揭毒品、分裝匙、分裝袋、吸食工具及
    現金等物。
五、案經新竹市警察局第二分局報請臺灣新竹地方法院檢察署檢
    察官偵查起訴。
    理  由
一、訊據被告乙○○固坦承於上開時地遭警搜索，而為警在其所
    駕駛之前開自小客車內查扣之第二級毒品安非他命4 包、吸
    食器2 組及現金3 萬6 千元；及於其位於上址之居處所扣得
    之第二級毒品安非他命1 包、電子磅秤1 臺、分裝匙1 支、
    分裝袋416 個、吸食器1 個及玻璃吸食器1 個等物均為其所
    有之物，暨其有於如事實欄所述時地施用第二級毒品安非他
    命等情，惟矢口否認有何意圖販賣而持有第二級毒品之犯行
    ，辯稱略以：我只有吸食安非他命，沒有要販賣之意思，扣
    案之安非他命都是買來要自己施用的云云。辯護人則辯稱：
    依據被告之毒品施用前科記錄來看及本案尿液鑑定報告可知
    ，被告有長期施用第二級毒品安非他命之行為，故購買扣案
    之安非他命以供己施用。被告以前是從事塑膠射出成型組立
    之工作，電子磅秤及分裝袋都是被告工作上所用之物，經函
    查塑膠工業技術發展中心結果，亦認工作上需要用到這些器
    具，可見分裝袋並不是用來裝安非他命，而被告平日既有施
    用安非他命，可能是在施用時去沾染到電子磅秤，導致電子
    磅秤有安非他命陽性反應，但無法遽認被告有販賣之意圖。
    查獲當時被告的居處是朋友家，擔心遭朋友發現，所以才將
    安非他命隨身攜帶，況且如被告有意要伺機販賣，應是分裝
    成小包，而非將安非他命分成4 大包，被告只是單純持有第
    2 級毒品云云。
二、經查：
（一）本件認定事實所引用之本件卷內所有卷證資料（包含文書
      證據、物證等證據），並無證據證明係公務員違背法定程
      序所取得，且公訴人與辯護人於準備程序及審判程序對卷
      內引為可認定事實之卷證資料之證據能力均陳述並無意見
      ，又本件卷內之文書證據，亦無刑事訴訟法第159 條之4
      之顯有不可信之情況與不得作為證據之情形，則依刑事訴
      訟法第159 條至159 條之5 之規定，本件認定事實所引用
      之本件卷證所有證據（包含文書證據、物證等證據），均
      有證據能力，合先敘明。
（二）意圖販賣而持有第二級毒品部分：
  １、本件承辦警員於93年10月26日17時50分許，在新竹市○○
      路300 號前，因被告係通緝犯身份，故予以逮捕，並對所
      駕駛車牌號碼Ｈ７—９６５０號自用小客車內逕行搜索，
      因而在上揭車輛內查扣第二級毒品安非他命4 包，以及為
      警經被告同意後，在其所居住位於新竹市○○路○ 段272
      號8 樓之5 之居處房間內進行搜索，查扣電子磅秤1 臺、
      分裝匙1 支及分裝袋416 個等物，而上揭扣案物品均為被
      告所有等情，業據被告於警詢、偵訊及本院審理時均坦承
      不諱，並有前述第二級毒品安非他命4 包、電子磅秤1 臺
      、分裝匙1 支及分裝袋416 個等物扣案足資佐證。而上述
      毒品及分裝工具經送內政部警政署刑事警察局以呈色試驗
      法、氣相層析質譜分析法及核磁共振分析法鑑定結果，在
      被告所駕駛上揭車輛所查扣之4 包均檢出含有第二級毒品
      安非他命成分，含外包裝袋實際毛重分別為35.48 公克、
      26.42 公克、35.69 公克及35.61 公克，實際淨重分別為
      33.93 公克、25.49 公克、34.17 公克及34.04 公克（合
      計淨重共127.63公克），分別取0.07公克、0.01公克、0.
      01公克及0.01公克鑑驗用罄，分別餘33.86 公克、25.48
      公克、34.16 公克及34.03 公克（合計淨重共127.53公克
      ），而取毛重為35.48 公克，淨重33.93 公克之該包測得
      安非他命純度約為80.0％，有內政部警政署刑事警察局94
      年1 月31日刑鑑字第0930222537號鑑定書1 份在卷足稽；
      又扣案之電子磅秤1 臺及分裝匙1 支經送法務部調查局鑑
      定結果，送驗電子磅秤1 臺及分裝匙1 支（經鑑定單位標
      示MA(+) 者）等經檢驗結果均有第二級毒品安非他命成分
      殘留，有法務部調查局94年9 月29日調科壹字第09400423
      400 號檢驗通知書1 份在卷足憑，顯見扣案之毒品4 包為
      第二級毒品安非他命、電子磅秤及分裝匙均有第二級毒品
      安非他命殘留，且連同其餘扣案之分裝袋等均為被告所有
      之物無訛。
  ２、被告辯稱：查獲之毒品都是我自己施用云云。惟本件為警
      查獲時，在被告位於上址之居處內亦查扣第二級毒品安非
      他命1 包，該包毒品毛重1.32公克，實際淨重0.69公克等
      情，已如前述，被告復於偵訊及本院審理時均供述：該包
      安非他命是我在被查獲前1 個星期向綽號「小王」之成年
      男子以3000元之代價買來的等語在卷，則被告既已在被查
      獲前1 個星期向綽號「小王」之成年男子購買該包安非他
      命，且尚未施用完畢，且其於本院審理時亦供述：3000元
      的安非他命，可以吸食3 到4 次等語，則其又何有理由僅
      供自己施用所需，而以6 萬元之價格購入扣案之毛重共計
      高達133.2 公克，淨重共計127.63公克之安非他命以囤積
      之理？又被告雖有如事實欄第一部分所述之施用第二級毒
      品安非他命之習性，然就其於偵訊及本院審理時所供陳：
      安非他命買回來後，我只有用一次等情觀之，顯見被告施
      用毒品之次數並非需每天施用多次如此頻繁；而一般施用
      毒品者，以價格與保管等各種因素，均無持有大量安非他
      命而僅單純供一己施用之理，從而謂被告會一次購買其於
      偵訊時所自承足以供施用1 年左右份量之安非他命以慢慢
      供己施用，實違反常情。雖被告於本院審理時復改供稱：
      一個禮拜約用7、8次等語，然依其於本院審理時所同時供
      述：3000元之安非他命約可用3至4次等情，以及為警在被
      告位於上址之居處所扣得並為被告供陳：係用3000元購買
      之安非他命1 包，經鑑定結果係毛重1.32公克，實際淨重
      0.69公克等為計算依據，被告每星期施用安非他命之重量
      大約2.31公克至3.52公克之間，則扣案之安非他命4包如
      均供被告一人施用，亦可以施用長達37週至55週之久。況
      且，被告既是長期施用毒品之人，衡情應為警方經常查緝
      之對象，其竟會購買如此大量之安非他命以囤積，而毫不
      思及一旦為警查獲，將會全部遭沒收之風險，甚至為警懷
      疑其有販賣毒品之嫌疑，亦有違情理。
  ３、又查，本件為警查獲時，亦扣得電子磅秤1 臺、分裝匙1
      支及分裝袋416 個等物，而電子磅秤及分裝匙經鑑定結果
      均有安非他命殘留等情，亦如前述，而電子磅秤、分裝匙
      及分裝袋等物，均係一般販毒者用以秤重、分裝毒品後，
      買賣交易毒品所必備，而被告有多年施用毒品習性，如僅
      供己施用，衡情應無需使用電子磅秤精確秤重，亦不需準
      備如此多份之分裝袋，以將毒品分裝成不同重量包裝。況
      且，扣案之分裝袋中，計有5.9x9.8、5.1x8.4及7.1x11.8
      等3 種大小尺寸不同之規格，若係供自己施用，何需準備
      如此多種規格之分裝袋？從而從被告持有如此大量之毒品
      以及其他扣案物觀察，堪認被告被告係意圖販賣而持有上
      揭毒品。
  ４、再依據被告為警查獲時之狀態，被告係將所持有毛重共計
      高達133.2 公克，淨重共計127.63公克之安非他命放在其
      駕駛之上揭車輛內，而其位於上址之居處亦有安非他命1
      小包，被告復於警詢、偵訊及本院審理時均供述：我都是
      在自己居處施用安非他命等語不諱，則被告如確有施用毒
      品之需要，則於其居處施用即可，不需甘冒風險攜帶大量
      安非他命在外，縱被告確有在居處以外場所施用毒品，亦
      僅需攜帶1 次或數次需用之數量已足，又何有隨身攜帶如
      此大量安非他命之理。被告之辯護人雖辯稱：是怕放在家
      裡，會被一起居住之朋友發現，才會把大量之安非他命放
      在身上等語，然被告位於上址之居處，其內共有3 個房間
      ，被告與陳毓惠1 間，石韻湘1 間，另1 間是作為儲藏室
      使用等情，業據證人石韻湘證述在卷，而被告為警在新竹
      市○○路300 號前查獲時，證人陳毓惠亦在被告所駕駛之
      車輛內，之後被告帶同警方至其位於上址之居處時，係有
      攜帶其房間之鑰匙等情，有報告書及新竹市警察局第二分
      局扣押物品目錄表各1 份在卷足參，則被告既不避諱讓證
      人陳毓惠同坐在置有前揭毒品之車上，其所居住之房間又
      有鑰匙可以防閒，則謂其捨棄可用以上鎖之個人居住房間
      以藏匿上揭毒品，反而將大量毒品放置在身處公共場所之
      車輛內，實乃匪夷所思。至辯護人所辯：如真欲販賣，應
      分裝成1 小包攜帶外出等語。然毒品分裝之狀態應視被告
      擬欲賣出毒品之情形諸如重量、價錢、包數等而定，是以
      自難僅以為警查獲當時在被告所駕駛前述車輛中係扣得4
      包毒品一節，即遽認被告未為上揭犯行，自屬當然。
  ５、辯護人雖辯稱：電子磅秤和分裝袋是被告替其姊姊從事塑
      膠射出組立工作時所需使用之物，經過函查塑膠工業技術
      發展中心結果，亦認會用到電子磅秤及分裝袋等語。經查
      ，塑膠射出成型會用到的工具端視所製造的產品種類及品
      質的要求而有所不同，基本上電子磅秤及分裝匙等工具是
      有使用上的需求。電子磅秤用來篩選射出產品的重量是否
      達到驗收品檢標準；分裝匙方便用來舀取顆粒狀及粉狀的
      材料或是添加劑，其用處可以避免手直接碰觸材料（有些
      材料為有侵蝕性物質）等情，固為財團法人塑膠工業技術
      發展中心於94年9 月21日以（94）塑研字第387 號函覆在
      卷，有上揭函文1 份在卷足參，然電子磅秤之基本功用即
      在秤量物品之重量，分裝匙之基本功用即為舀取可以承載
      之物品，分裝袋之基本功用即在裝置物品，是以此三種工
      具並非僅能專供作為分裝毒品之器具，而不能做為秤量、
      裝置或舀取其他物品之用途，此為當然之理，從而，此三
      種工具是否用來作為分裝毒品之用，當應視其他證據資料
      綜合判斷。本件被告雖一再堅稱：電子磅秤、分裝匙及分
      裝袋僅是從事塑膠射出組立工作所用云云，惟果真如此，
      被告既將電子磅秤、分裝袋及分裝匙放置在其居處，衡情
      其應在其居處有從事該塑膠射出組立工作，則為何被告為
      警查獲時，在其居處，卻未見到任何塑膠射出零件及成品
      等物？而電子磅秤及分裝匙經鑑定結果，均有安非他命殘
      留等情，已如前述，益徵被告所辯：電子磅秤、分裝袋及
      分裝匙等物均係作為塑膠射出組立工作所用云云，不足採
      信。
  ６、按販賣毒品罪，係行為人明知其為毒品，意圖營利，而將
      毒品購入或賣出，有一於此，其犯罪即屬完成，不必二者
      兼備；此與意圖販賣而持有毒品罪，係指行為人以意圖販
      賣營利以外之原因而持有毒品，其後始起意營利販賣者（
      例如因為他人之贈與或寄藏而持有，嗣後始起意為販賣者
      而言），並不相同，此有最高法院92年度臺上字第67號判
      決足資參照，從而持有大量第二級毒品，如無積極證據足
      以證明係意圖營利而向他人販入，依證據裁判原則，自難
      論以販入毒品罪。經查，本件被告自始至終均否認係基於
      營利之意圖購入扣案之安非他命，而被告取得扣案之毒品
      原因非只一端，或係購入（購入之原因或係供自己施用、
      或係意圖營利而購入等）、或係他人無償轉讓、或係拾得
      、甚至竊得、強盜取得等等，本件為警查獲當時亦無任何
      相關證據足徵被告起初購入安非他命之際即有營利之意圖
      而涉有販賣毒品之犯行，另無證據證明扣案之電子磅秤與
      分裝袋係購入安非他命時即一併購買，而欲作為販賣毒品
      之工具，自難遽認被告於購入安非他命之初確係基於欲賣
      出營利之意圖。此外，復查無其他積極證據證明被告購入
      鉅量毒品時，有販賣營利之意圖之犯行，依罪證有疑，利
      歸被告之證據法則，尚難認定被告有意圖營利而販入第二
      級毒品之犯行，自不待言。
  ７、再按認定犯罪事實之證據，並不以直接證據為限，即綜合
      各種間接證據，本於推理作用，為認定犯罪事實之基礎，
      如無違背一般經驗法則，尚非法所不許，此有最高法院44
      年臺上字第702 號判例可以參照。又按毒品危害防制條例
      所處罰之「販賣」毒品罪，所著重者為被告在主觀上有藉
      以牟利之惡性，及對毒品之擴散具有較有償或無償轉讓行
      為更嚴重之危害性，被告「營利」之意圖係從客觀之社會
      環境、情況及證人、物證等資料，依據證據法則綜合研判
      認定，此有最高法院67年臺上字2500號69年臺上字第1675
      號判例意旨可資參照。查本件被告所辯與常情有違，而依
      查獲毒品數量之鉅，供販賣毒品所用之物完整等情，其有
      販賣圖利之意思至明。雖卷內未見被告供述已賣出或有任
      何人指述向被告購買安非他命，但是參諸政府近年來為杜
      絕毒品氾濫，對查緝施用及販賣毒品工作嚴加執行，販賣
      毒品罪又係重罪，設若無利可圖，衡情一般人當不致甘冒
      風險為之，即亦可認定被告係事後另萌營利犯意，以電子
      磅秤、分裝匙及分裝袋等分裝毒品出售，被告確有意圖販
      賣而持有第二級毒品之犯行甚為明確。
  ８、此外，復有新竹市警察局第二分局搜索扣押筆錄2 份、扣
      押物品目錄表2 份及查獲現場照片18幀在卷可憑。綜上，
      本案事證明確，被告所辯均係卸責之詞，不足採信，其意
      圖販賣而持有第二級毒品安非他命之犯行，洵堪認定，應
      予依法論科。
（三）施用第二級毒品安非他命部分：
  １、訊據被告乙○○對於上揭時地連續施用第二級毒品安非他
      命之事實坦承不諱，且被告於前揭時地為警查獲後所親自
      採集封緘之尿液經送驗結果，確呈安非他命陽性反應等情
      ，有新竹市警察局辦理煙毒、麻醉藥品尿液送驗受檢人真
      實姓名代號對照表及新竹市衛生局93年11月28日衛檢字第
      12816 號不法藥物尿液初步篩檢報告書各1 份在卷足稽，
      此外，復有第二級毒品安非他命1 包、吸食器2 組、吸食
      器1 個及玻璃吸食器1 組扣案足資佐證。又該包毒品經送
      內政部警政署刑事警察局鑑定結果，檢出第二級毒品安非
      他命成分，含外包裝袋實際毛重1.32公克，實際淨重0.69
      公克，取0.01公克鑑驗用罄，餘0.68公克，有前述內政部
      警政署刑事警察局94年1月31日刑鑑字第0930222537號鑑
      定書1份在卷足稽，足見被告所為前開自白，確與事實相
      符而堪採信。
  ２、又被告前曾於87年間因施用毒品案件，經臺灣新竹地方法
      院檢察署檢察官聲請，而經本院於87年5 月28日以87年度
      毒聲字第10號裁定送勒戒處所觀察、勒戒，旋因觀察、勒
      戒後，因認無繼續施用毒品傾向，由臺灣新竹地方法院檢
      察署檢察官於87年7 月14日以87年度偵字第3289號為不起
      訴處分確定。其又於前揭不起訴處分後5 年內之87年間因
      施用毒品案件，經臺灣桃園地方法院檢察署檢察官聲請，
      而經臺灣桃園地方法院於87年11月5 日以87年度毒聲字第
      2614號裁定送勒戒處所觀察、勒戒，因觀察、勒戒結果認
      有繼續施用毒品傾向，再經臺灣桃園地方法院檢察署檢察
      官聲請，而經臺灣桃園地方法院於88年1 月11日以88年度
      毒聲字第192 號裁定令入戒治處所施以強制戒治1 年，其
      此部分施用第二級毒品安非他命犯行，並經臺灣新竹地方
      法院檢察署檢察官起訴，嗣經臺灣高等法院於88年7 月29
      日以88年度上易字第2625號判處有期徒刑8 月確定。至其
      強制戒治部分，執行屆滿3 月且成效評定合格，復經臺灣
      桃園法院檢察署檢察官聲請，而經臺灣桃園地方法院於88
      年5 月11日以88年度毒聲字第2618號裁定停止戒治，所餘
      戒治期間交付保護管束，於88年5 月21日出所，再因乙○
      ○於保護管束期間，復因施用毒品，違反保護管束期間應
      遵守事項情節重大，又經臺灣桃園地方法院檢察署檢察官
      聲請，而經臺灣桃園地方法院於88年10月5 日以88年度毒
      聲字第5919號裁定撤銷停止戒治，令入戒治處所施以強制
      戒治，於90年12月29日強制戒治處分執行完畢。至其此部
      分施用毒品之行為，並經臺灣新竹地方法院檢察官起訴，
      而經本院於90年11月30日以90年度易字第836 號盼處有期
      徒刑10月，於90年12月17日確定。其又於前揭強制戒治執
      行完畢後5 年內之90年間因施用毒品案件，經臺灣新竹地
      方法院檢察署檢察官聲請，而經本院於92年10月21日以92
      年度毒聲字第774 號裁定令入戒治處所施以強制戒治1 年
      。嗣因毒品危害防制條例於93年1 月9 日修正生效，經臺
      灣新竹地方法院檢察署將此部分依法報結。而其此部分施
      用第二級毒品安非他命之犯行，並經臺灣新竹地方法院檢
      察署檢察官起訴，而經本院於93年1 月30日以92年度易字
      第597 號判處有期徒刑7 月，嗣因臺灣高等法院於93年4
      月9 日以93年度上易字第433 號判決上訴駁回而確定等情
      ，亦有臺灣新竹地方法院檢察署刑案資料查註紀錄表、全
      國施用毒品案件紀錄表、受觀察勒戒人毒品及前科紀錄簡
      列表、法務部全國檢察官線上查詢刑案人犯在監所最新資
      料表、本院92年度易字第597 號刑事判決及臺灣高等法院
      被告全國前案紀錄表各1 份等在卷足憑。綜上，此部分事
      證已臻明確，被告於前案強制戒治處分執行完畢後5 年內
      ，再犯施用第二級毒品安非他命之犯行洵堪認定，應予依
      法論科。
二、論罪科刑部分：
（一）查安非他命係毒品危害防制條例第2 條第2 項第2 款所定
      之第二級毒品。被告乙○○於93年10月24日18時許，購入
      第二級毒品安非他命後起意販售，核其此部分所為係犯毒
      品危害防制條例第5 條第2 項之意圖販賣而持有第二級毒
      品罪。被告持有第二級毒品安非他命4 包（即在其所駕駛
      之車輛中所查扣之安非他命）之低度行為，為意圖販賣而
      持有第二級毒品之行為所吸收，不另論罪。
（二）又被告於上揭時地連續施用第二級毒品安非他命，核其此
      部分所為，係犯毒品危害防制條例第10條第2 項之施用第
      二級毒品罪。又被告持有第二級毒品安非他命後，進而施
      用，其持有第二級毒品之低度行為，應為施用之高度行為
      所吸收，爰不另論其持有第二級毒品罪。又被告所為先後
      多次施用第二級毒品安非他命犯行，時間緊接，方法相同
      ，犯罪構成要件相同，顯係基於概括犯意而為，為連續犯
      ，爰依刑法第56條連續犯之規定，以一施用第二級毒品罪
      處斷，並加重其刑。
（三）被告所犯上揭二罪，犯意各別，行為互殊，應予分論併罰
      。
（四）又被告前曾於88年間因違反毒品危害防制條例案件，經臺
      灣高等法院於88年7 月29日以88年度上易字第2625號判處
      有期徒刑8 月確定；又於90年間因違反毒品危害防制條例
      案件，經本院於90年11月30日以90年度易字第836 號判處
      有期徒刑10月，於90年12月17日確定。嗣二案接續執行，
      於92年4 月10日縮短刑期假釋出監，刑期至92年6 月9 日
      期滿未經撤銷假釋而視為已執行完畢等情，有臺灣新竹地
      方法院檢察署刑案資料查註紀錄表及臺灣高等法院被告全
      國前案紀錄表各1 份在卷足參，其於5 年以內再犯本件有
      期徒刑以上之罪，為累犯，應依刑法第47條規定加重其刑
      ，被告施用第二級毒品安非他命部分並遞加重之。
（五）爰審酌被告素行不良，累經觀察、勒戒、戒治、處刑，非
      但未戒除毒癮，乃進而意圖販賣，所扣得第二級毒品數量
      甚鉅，價值不斐，且備有電子磅秤1 臺、分裝匙1 支及分
      裝袋416 個，以備分裝、秤重，如經販賣流入市面，將毒
      害許多國人，其犯罪情節甚重，助長毒品氾濫，對國人身
      心健康與社會治安影響甚鉅；又其雖歷經觀察勒戒及強制
      戒治，猶不知悔悟，再犯施用第二級毒品安非他命犯行，
      顯然自制力薄弱，暨其犯罪之動機、目的、手段，犯罪時
      所受之刺激及其品行、生活狀況、智識程度為高中肄業、
      施用毒品時間長短、犯罪所生損害及犯後於本院僅坦承連
      續施用第二級毒品安非他命犯行，對意圖販賣而持有第二
      級毒品安非他命犯行部分矢口否認之態度等一切情狀，分
      別量處如主文所示之刑，及定其應執行刑，以資懲儆。
（六）扣案之第二級毒品安非他命5 包（其中4 包驗後合計淨重
      為33. 86公克＋25.48公克＋34.16公克＋34.03公克＝127
      .53 公克，另1 包驗後淨重為0.68公克）均為第二級毒品
      ，已如前述；又其中4 包係供被告為意圖販賣而持有第二
      級毒品犯行所用，另1 包係供被告為施用第二級毒品犯行
      所用，亦均如前述，爰應依毒品危害防制條例第18條第1
      項前段之規定，分別在被告意圖販賣而持有第二級毒品犯
      行項下、連續施用第二級毒品犯行項下及定應執行刑項下
      宣告沒收銷燬之。又扣案之第二級毒品安非他命5 包送鑑
      定時，經鑑定機關各取0.07公克、0.01公克、0.01公克、
      0.01公克及0.01公克鑑驗用罄，此部分已非違禁物，爰不
      予以宣告沒收之，附此敘明。又扣案之電子磅秤1 臺及分
      裝匙1 支（經鑑定單位標示標示MA(+) 者），經鑑定結果
      ，有安非他命殘留等情，亦如前述，客觀上無法與安非他
      命分離，爰亦應依毒品危害防制條例第18條第1 項前段之
      規定，在被告意圖販賣而持有第二級毒品犯行項下及定應
      執行刑項下宣告沒收銷燬之。又扣案之分裝袋416 個，為
      被告所有等情，業據其供述在卷，且經本院認定係供其為
      意圖販賣而持有第二級毒品安非他命犯行時所用之物，亦
      如前述，爰應依刑法第38條第1 項第2 款之規定，在被告
      意圖販賣而持有第二級毒品犯行項下及定應執行刑項下宣
      告沒收之。又扣案之吸食器2 組、吸食器1 個及玻璃吸食
      器1 個等物，亦為被告所有，且係供其為前開施用第二級
      毒品安非他命犯行時所用之物等情，亦據被告供陳在卷，
      爰亦應依刑法第38條第1 項第2 款之規定，在被告連續施
      用第二級毒品犯行項下及定應執行刑項下宣告沒收之。又
      扣案之現金3 萬6 千元，雖為被告所有之物，惟尚查無具
      體證據資料足資認定係購買或欲販賣毒品所用之物，核與
      本件犯罪無涉，爰不予諭知沒收。又扣案之封袋機1 臺、
      瓦斯噴槍1 組、玻璃管3 支、分裝匙2 支、熱溶槍1 支、
      熱溶膠8 支及現金89萬7 千元等物，雖為被告所有之物，
      惟公訴人於本院審理時當庭陳述：尚無積極證據足資認定
      與被告所為意圖販賣而持有第二級毒品及連續施用第二級
      毒品犯行有關，爰不引為本案之證據等語，從而難認與本
      案犯罪有涉，亦不予以宣告沒收之，均附此敘明。
據上論斷，應依刑事訴訟法第299 條第1 項前段，毒品危害防制
條例第5 條第2 項、第10條第2 項、第18條第1 項前段，刑法第
11條前段、第56條、第47條、第38條第1 項第2 款、第51條第5
款，判決如主文。
本案經檢察官林忠義到庭執行職務。
中　　華　　民　　國　　94　　年　　11　　月　　11　　日
                  刑事第五庭    審判長法  官  陳健順
                                      法　官　劉兆菊
                                      法  官  楊惠芬
以上正本證明與原本無異。
如不服本判決，應於判決送達後10日內向本院提出上訴狀 (應附
繕本 )，上訴於臺灣高等法院。
中　　華　　民　　國　　94　　年　　11　　月　　16　　日
                                      書記官 汪淑菁
附錄本案論罪科刑法條：
毒品危害防制條例第5 條第2 項：
意圖販賣而持有第二級毒品者，處5 年以上有期徒刑，得併科新
臺幣5 百萬元以下罰金。
毒品危害防制條例第10條第2 項：
施用第二級毒品者，處3 年以下有期徒刑。
